臺灣板橋地方法院刑事判決　　　　　　 100年度易字第4118號
公　訴　人　臺灣板橋地方法院檢察署檢察官
被　　　告　吳訓源
上列被告因妨害風化案件，經檢察官提起公訴（100 年度偵字第
27015 號），本院判決如下：
    主  文                                              
吳訓源犯公然猥褻罪，處拘役伍拾玖日，如易科罰金，以新臺幣
壹仟元折算壹日。
    事  實
一、吳訓源意圖供人觀覽，於民國100 年10月10日下午6 時37分
    許，在新北市○○區○○街85號四號公園內之國立中央圖書
    館臺灣分館後方走廊之椅子上，將其長褲脫下，裸露其生殖
    器官並以手作出撫弄動作，而公然為猥褻之行為。嗣經賈賢
    芳遛狗行經該處發現，立即報警處理，而查獲上情。
二、案經新北市政府警察局中和第一分局移送臺灣板橋地方法院
    檢察署檢察官偵查起訴。
    理  由                                              
一、按被告以外之人於審判外之言詞或書面陳述，除法律有規定
    者外，不得作為證據；被告以外之人於審判外之陳述，經當
    事人於審判程序同意作為證據，法院審酌該言詞陳述或書面
    陳述作成時之情況，認為適當者，亦得為證據，刑事訴訟法
    第159 條第1 項、第159 條之5 第1 項分別規定甚明。本判
    決下列所引用被告以外之人於審判外之陳述（包括書面陳述
    ），雖屬傳聞證據，惟公訴人、被告就該等審判外陳述之證
    據能力，於本案言詞辯論終結前均未聲明異議。本院審酌該
    等證據資料製作時之情況，並無違法不當及證明力明顯過低
    之瑕疵，以之作為證據應屬適當，揆諸前開規定，認該等證
    據資料均有證據能力，合先敘明。
二、訊據被告在警詢時、偵查中及本院審理時均矢口否認有何公
    然猥褻之犯行，辯稱：伊當時是坐在椅子上休息，並沒有脫
    下褲子裸露出伊的性器官，那個遛狗的小姐拿手電筒照伊時
    ，伊想說為何手電筒會照伊，伊嚇一跳。而伊褲子上之漬跡
    是伊中午在派出所吃飯時，便當裡面的飯掉在褲子上的痕跡
    云云。然查，前揭事實，業據證人賈賢芳在警詢時及偵查中
    證述綦詳，其在警詢時證稱：當時伊在旁邊遛狗，被告就在
    走廊旁一直對伊發出「呵呵呵」的笑聲，伊聞到被告身上的
    腥味，就拿手電筒照他，被告就自慰給伊看，被告是當場掏
    出性器官打手槍，並有射精在自己褲子上，但並未對伊動手
    觸摸等語；嗣在偵查中並具結證稱：伊當時在國立中央圖書
    館走廊廣場內，伊看到一個男子在那裡打手槍（將自己的性
    器官拿出來自慰），他當時是坐在椅子上，而其所在位置，
    任何人都可以走路經過，那邊很暗，伊在遛狗，經過時聽到
    很奇怪的聲音，伊就拿手電筒照他，他就愣住，當時他褲子
    已經脫到大腿，沒有馬上穿褲子，後來伊大叫，他就有點反
    應不過來，慢慢穿褲子，後來伊有報警，他在那裡等警察到
    等語。參諸證人賈賢芳與被告素不相識，前無仇怨嫌隙，衡
    情應無甘冒偽證之罪責而誣指被告之理，是證人賈賢芳前揭
    證言應堪採信。是堪認被告前開辯解，顯係事後避就卸責之
    詞，委不足採。至被告當日所穿著長褲依卷附照片2 幀所示
    ，在該長褲正面拉鏈附近處固留有漬跡，惟並無積極證據足
    資證明該等漬跡究係因何原因所造成，自無從逕認與本案犯
    行有關，然仍無礙於被告本件罪責之成立，附此敘明。本件
    事證明確，被告前開犯行，洵堪認定，應予依法論科。
三、核被告所為，係犯刑法第234 條第1 項之公然猥褻罪。爰審
    酌被告在公共場所為猥褻行為，所為已足敗壞社會善良風氣
    ，兼衡其犯罪動機、目的、手段、犯罪所生危害及被告犯罪
    後之態度等一切情狀，量處如主文所示之刑，並諭知易科罰
    金之折算標準。
據上論斷，應依刑事訴訟法第299 條第1 項前段，刑法第234 條
第1 項、第41條第1 項前段，刑法施行法第1 條之1 第1 項、第
2 項前段，判決如主文。
本案經檢察官游璧庄到庭執行職務。
中    華    民    國   100    年    12    月    8     日
                  刑事第九庭    法  官  王士珮
以上正本證明與原本無異。
如不服本判決應於收受判決後10日內向本院提出上訴書狀，並
應敘述具體理由。其未敘述上訴理由者，應於上訴期間屆滿後
20日內向本院補提理由書（均須按他造當事人之人數附繕本）
「切勿逕送上級法院」。
                                書記官  金和國
中    華    民    國   100    年    12    月    8     日
附錄本案論罪科刑法條全文：
中華民國刑法第234條
意圖供人觀覽，公然為猥褻之行為者，處1 年以下有期徒刑、拘
役或3 千元以下罰金。
意圖營利犯前項之罪者，處2 年以下有期徒刑、拘役或科或併科
1 萬元以下罰金。